【裁判字號】    95,上訴,731
【裁判日期】    951011
【裁判案由】    違反毒品危害防制條例
【裁判全文】
臺灣高等法院高雄分院刑事判決         95年度上訴字第731號
上  訴  人  臺灣高雄地方法院檢察署檢察官
被      告  甲○○
                    現於臺灣高雄監獄執行中
選任辯護人  顏福松 律師
上列上訴人因被告違反毒品危害防制條例案件，不服臺灣高雄地
方法院94年度訴字第2888號中華民國95年3 月24日第一審判決（
起訴案號：臺灣高雄地方法院檢察署94年度偵字第2818號），提
起上訴，本院判決如下：
    主  文
上訴駁回。
    理  由
一、公訴意旨略以：甲○○明知海洛因、安非他命係業經公告列
    於毒品危害防治條例第2條第2項第1、2款之第一、二級毒品
    ，不得販賣、運輸、持有。其竟基於運輸第一、二級毒品之
    犯意，於民國（下同）94年1月21日晚上8時許，在高雄縣仁
    武鄉灣內村之金波力網咖，受不詳年籍姓名綽號「包子」之
    男子委託，將第一、二級毒品海洛因、安非他命運送至位於
    高雄縣楠梓區○○路885號旁之「戰將遊藝場」前，交付予
    某位不詳年籍姓名從新營來的男子。嗣為警於上揭時、地查
    獲，並當場扣得第二級毒品安非他命（驗前毛重112.91公克
    、驗後淨重餘111.64公克）及第一級毒品海洛因（毛重2.2
    公克），因認被告甲○○涉犯毒品危害防治條例第4條第1、
    2項之運輸第一、二級毒品罪嫌。
二、犯罪事實，應依證據認定之，無證據不得認定犯罪事實。又
    不能證明被告犯罪者，應諭知無罪之判決，刑事訴訟法第15
    4條第2項、第301條第1項分別定有明文。而認定犯罪事實所
    憑之證據，雖不以直接證據為限，間接證據亦包括在內，然
    而無論直接證據或間接證據，其為訴訟上之證明，須於通常
    一般人均不致有所懷疑，而得確信其為真實之程度者，始得
    據為有罪之認定，倘其證明尚未達到此一程度，而有合理之
    懷疑存在時，即難遽採為不利被告之認定，最高法院分別著
    有30年上字第1831號及76年台上字第4986號判例可資參照。
    又依刑事訴訟法第161條第1項規定，檢察官就被告犯罪事實
    ，應負舉證責任，並指出證明之方法。因此，檢察官對於起
    訴之犯罪事實，應負提出證據及說服之實質舉證責任。倘其
    所提出之證據，不足為被告有罪之積極證明，或其指出證明
    之方法，無從說服法院以形成被告有罪之心證，基於無罪推
    定之原則，自應為被告無罪判決之諭知，最高法院亦著有92
    年台上字第128號判例可參。
三、公訴人認被告甲○○涉有上開犯行，無非係以被告甲○○之
    供述及扣案之第一級毒品海洛因及第二級毒品安非他命、內
    政部警政署刑事警察局鑑定報告書1 紙為論據。惟訊據被告
    甲○○堅決否認有運輸第一、二級毒品之犯行，辯稱：不知
    「包子」所委託交給新營下來朋友之物品係屬毒品，遲至警
    方圍捕時才知悉，且伊到達現場撥打電話給「包子」後，就
    被查獲，伊被陷害等語。
四、經查：
  (一)被告甲○○於警詢時供稱：「．．．當警方人員查緝我時，
    我沒有反抗並全力配合，也是打開袋子才知道裡面裝的是什
    麼東西」（見台南縣警察局南縣警刑字0000000000號警卷第
    7頁）、「．．．包子有叫我東西不能看」（警詢筆錄漏未
    記載，原審勘驗警詢錄音帶有此陳述，見原審卷第42頁）；
    其於檢察官偵查時供稱：「（為何不太認識的還替他送毒品
    ？）我不知道那是毒品，吳正村是我同學，若我知道是毒品
    我就會逃跑而不是乖乖下車」等語（見94年度偵字第2818號
    偵查卷第21頁）；其又於原審審理時供稱：「我沒有想到這
    麼多，到現場被警察包圍，我跟一般人一樣意識下查看是什
    麼東西，發現是毒品，我想說完了，就放在置物箱，後來認
    為不是我的東西有什麼好怕，就拿出來」等語（見原審卷第
    69頁）；核與證人吳正村（案發當時駕駛車牌號碼0366-MB
    號自小客車一同為警查獲者）於原審審理時證述：「（東西
    如何包裝？）紙袋，捲起來」、「（警察包圍你們之前，甲
    ○○有無打開東西查看？）之前沒有，是警察包圍時他才打
    開」等語相符（見原審卷第61、63頁）。而本件確有「包子
    」之人，且係於94年1月17日帶同本件檢舉人「A1」（真實
    姓名年籍詳外放卷）前往海巡署海岸巡防總局南部地區巡防
    局（下稱南巡局）台南縣機動查緝隊檢舉被告之人一節，已
    據證人「A1」於本院審理時到庭結證屬實（見本院卷第104
    頁），被告所辯扣案毒品係「包子」委託等詞，已非無據。
    又扣案之第一、二級毒品既係以紙袋捲起包裝，外觀上已難
    確知內裝何物；且如被告已確知包裝內容物係第一、二級毒
    品，其何須於遭警包圍時，倉促打開包裝查看內容物？再者
    ，公訴人於起訴事實欄亦未認定被告替「包子」運送第一、
    二級毒品有何利潤可得，而依毒品危害防制條例第4條第1、
    2 項之規定運送第一、二級毒品罪之最輕法定本刑，分別為
    無期徒刑及7 年以上之重罪，被告若知悉所運送之物品係第
    一、二級毒品，依被告與「包子」又非有特別交情之友人，
    其焉肯甘冒上開重罪制裁而無償為「包子」運送？益證被告
    是否知悉受「包子」委託運送之物係屬第一、二級毒品，甚
    有可疑之處，自難僅因被告持有上開扣案毒品，遽認被告知
    悉持有、運送之物為毒品。公訴人復未能舉證證明被告知悉
    「包子」所交付運送之物品係毒品之事實，依「罪證有疑，
    利於被告」之法則，自應為被告有利之認定。
  (二)本案係由南巡局於94年1 月20日檢附偵查報告暨相關資料，
    以南縣機字第0940001411號函聲請由檢察官審查聲請核發搜
    索票，搜索被告位於高雄縣仁武鄉仁武村仁信巷175之5號住
    處、被告身體、車號ZR-3896自用小客車，經檢察官於翌（2
    1）日上午9時許可，同日持向臺灣高雄地方法院聲請搜索票
    ，惟經該院裁定不核發等情，有該署94年警聲搜字第243 號
    卷，及本院調取之原審法院94年度聲搜字第258號卷附卷各1
    宗可憑。同日，檢察官即簽發載明「執行拘提處所：高雄縣
    仁武鄉仁武村仁信巷175之5號」之拘票交予南巡局員警，該
    局員警則於同日20時許，在非拘票限定拘提處所之上開「戰
    將遊藝場」前，持上開拘票拘提被告到案，被告並出具同意
    搜索身體之自願受搜索同意書，而扣得上開第一、二級毒品
    及新臺幣（下同）7萬300元，並於同月22日移送臺灣高雄地
    方法院檢察署，檢察官未經訊問即諭知以15萬元具保之事實
    ，並有卷附臺灣高雄地方法院檢察署拘票、自願受搜索同意
    書、扣押物品收據、搜索扣押筆錄、扣押物品表（見警卷第
    16至23頁）、臺灣高雄地方法院檢察署報到單（見94年度偵
    字第2818號卷第13頁）可憑。本件檢察官所核發之拘票既已
    限定執行拘提之處所，員警竟於該處所外拘提被告，其執行
    拘提之程序已難謂無適法問題；又「被告或犯罪嫌疑人因拘
    提或逮捕到場者，應即時訊問」、「偵查中經檢察官訊問後
    ，認有羈押之必要者．．．」、「前項情形，未經聲請者，
    檢察官應即將被告釋放．．．，」，刑事訴訟法第93條第1
    、2 、3 款定有明文；檢察官對於拘提到案之被告自有即時
    訊問之法定義務，且須於訊問後始得為聲請羈押、釋放或逕
    命具保、責付或限制住居之處分。本件檢察官於被告解送到
    該署後，縱因執行他案而有事實上難以訊問之原因，惟尚非
    不得依檢察一體之制度性運作而由另檢察官處理被告拘提到
    案後之訊問等程序，是本件檢察官未行訊問程序，即將拘提
    到案之被告逕命具保，同有適法問題甚明。再者，A1於檢舉
    時陳述：其朋友向被告購買安非他命，被告每天可賣出3 至
    5 公斤的安非他命，1 公斤要賣50萬元左右，被告大部分都
    和他女友住在高雄縣、市賓館比較多，被告所駕駛之交通工
    具為車號ZR-3896 號銀色BMW 轎車，使用0000000000、
    00000000 00 之預付卡等語（見94年警聲搜字第243 號卷第
    8 、9 頁）。
    如此項檢舉屬實，則被告所屬之販毒網路應屬極富規模之販
    毒集團所為，衡情檢調單位應無不予重視，並積極偵辦可能
    。參以本件南巡局員警於向原審法院聲請搜索票未果後，旋
    改持檢察官核發之拘票拘提被告，且於同日即能正確掌握被
    告行蹤，而於非A1檢舉之ZR-3896號銀色BMW轎車執行拘提，
    並扣得上開毒品，顯見員警極為信賴該A1線報，且證明線報
    非虛。是本件既動員南巡局、臺南縣警察局刑警隊、高雄市
    政府警察局鼓山分局等大批員警前往拘提，又報請檢察官指
    揮，於被告使用上開手機作為聯絡販賣工具情形下，被告之
    上下游循上開手機之監聽、通聯資料查證，並非至為困難之
    事，依檢調單位辦案之豐富經驗，焉有動員大批人力結果僅
    為查辦被告，而蓄意漏辦其上下游？惟本件員警既於94年1
    月17日接獲A1檢舉，已掌握被告販毒用之手機號碼，原可先
    行聲請監聽票，對該等手機進行通信監察（卷內並無任何監
    聽譯文或通訊監察書），詎其捨此不由，反於3 日後提出搜
    索要求，於遭法院駁回搜索聲請後，仍未再積極蒐證，竟於
    同日持檢察官同日核發之拘票前往拘提被告，且未待購買或
    收受毒品人員出現，即逕行拘提被告，拘得被告後又未依法
    扣押至關重要之聯絡手機（證人黃朝宗證言，見原審卷第44
    頁）；且於被告同意搜索情形下，復未對其居住之賓館、住
    所等處執行搜索、查證，此後更無任何追查作為，其有違檢
    警單位查緝重大毒品案件之正常偵查作為甚明。再卷附行動
    電話0000000000之基本資料用戶名稱為陳金山，0000000000
    號則為namwong khibo ，均非被告，此有台灣大哥大股份有
    限公司、和信電訊股份有限公司基本資料查詢各1 紙附卷可
    憑（見94年警聲搜字第243 號卷第17頁、本院卷第64、65頁
    ），於被告使用人頭電話規避檢警單位追查，被告又屬龐大
    販毒集團一員之情形下，檢警單位竟連被告聯絡販毒用之手
    機都不予查扣，亦未進行任何追查上游、下游之偵查作為，
    顯與查緝重大販毒集團之偵查作為大相徑庭，而啟人疑竇。
    雖檢警單位偵查犯罪之具體作為非法院所得指導、干涉，惟
    本件偵查過程中之上述疑點，已足使被告是否確有檢察官所
    指之運輸毒品犯行產生疑慮，而難達被告有罪確信之心證程
    度甚明。
  (三)本件綽號「包子」之人係檢舉人A1之朋友，因「包子」之介
    紹而見過被告1 次，曾聽「包子」說被告在販毒，其未向被
    告買過毒品，也不曾和朋友去跟被告買過毒品，因不希望看
    到他人販毒才前往檢舉，而「包子」認識海巡署的人，「包
    子」帶其至海巡署製作檢舉筆錄等情，業據證人A1在本院審
    理時到庭結證在卷（見本院卷第100至106頁）。證人A1有施
    用毒品習慣，於94年2 月間因施用毒品案件經警聲請搜索，
    並遭判處有期徒刑9 月確定，有其前案紀錄表附卷足憑（外
    放），其於94年1 月17日出而檢舉被告時，既尚在施用毒品
    中，對毒品自有需求，且其與被告不熟，又無恩怨，焉有因
    不希望被告販毒而出面檢舉被告？足見，A1檢舉本案應非出
    於自己之意思，要係出於「包子」之要求無疑，是該「包子
    」與海巡署人員間具有相當熟識之關係已明。又證人A1既僅
    與被告見過1 次，應屬泛泛之交，如何能知悉被告有如其檢
    舉筆錄所載內容之詳細販毒組織、來源、數量，及被告之住
    處、活動場所？此自證人A1於本院審理時所證述：「（檢舉
    筆錄裡面，你如何得知甲○○的住處、真實姓名？）是包子
    知道，我不知道。」、「（你是否知道被告平常住哪裡、在
    哪裡過夜？）不曉得。」、「（你是否知道被告有向高雄市
    1 個賣毒品的大盤商在買毒品？）我不知道，我聽包子講的
    。」、「（根據海巡署偵查報告你說被告是透過什麼關係認
    識大盤商？）我知道他是大盤商的下線。」、「（他是透過
    什麼管道介紹認識大盤商？）我不知道。」等語（見本院卷
    第103、104頁），足認證人A1於檢舉被告時並不知有關被告
    之販毒訊息；此再自證人A1對於其是否有前往臺南縣機動查
    緝隊辦公室製作本件檢舉筆錄時，竟證稱：「（《提示A1檢
    舉筆錄》這份筆錄是你前往警局製作的？）對。」、「（你
    到哪裡去做檢舉筆錄？）我沒有去做筆錄。」、「（你沒有
    去做筆錄？）沒有。」、「（你有沒有去製作檢舉筆錄？《
    審判長提示檢舉筆錄原本》有。」、「（這份檢舉筆錄是在
    哪裡製作的？）查緝隊辦公室。」、「（誰載你去的？怎麼
    去的？）我應該是沒有做筆錄才對。」、「（你有去辦公室
    ？）有。」、「（誰載你去的？）和包子一起去的。」、「
    （查緝隊辦公室在哪裡？）鳳山。」等語（見本院卷第99、
    102、104、105 頁），足見證人A1應係由「包子」帶往位於
    高雄縣鳳山市之海巡署高雄縣機動查緝隊辦公室，而非前往
    臺南縣之機動查緝隊辦公室（檢舉筆錄所載），該檢舉筆錄
    之真實性已甚為可疑；再者，如證人A1確有前往臺南縣機動
    查緝隊製作本件檢舉筆錄，且其內容均為證人A1自己之陳述
    ，雖其製作本件檢舉筆錄迄今已歷1年8月，然證人A1檢舉他
    人販賣毒品係大事一件，以一般正常人之記憶觀之，檢舉細
    節或會遺忘，但就有無檢舉之事應無記憶模糊可能，證人A1
    竟於本院審理時數度提供檢舉筆錄供其詳閱後，仍為上開反
    覆不一之證述，是上開檢舉筆錄當非出於證人A1之陳述所為
    ，已臻明確。
  (四)證人A1於本院審理時又結證稱：「（你檢舉之後有沒有留你
    自己的電話給海巡署？）沒有。」、「（被告被抓那天，海
    巡署的偵查員有沒有和你聯絡？）沒有。」、「（被告被抓
    那天，你有沒有提供甲○○的行蹤給海巡署？）那是包子提
    供的。」、「（查獲當天甲○○的行蹤是包子提供的，你怎
    麼知道，你在包子旁邊？）包子跟我說他們可能要拿東西去
    賣給別人，他要去檢舉。」等語（見本院卷第103、105頁）
    。參以被告上開「包子」請其將扣案包裝物送至「戰將遊藝
    場」交予臺南來的朋友之辯解，及臨時搭乘證人吳正村之上
    開0366-MB車號車輛，而非被告平日使用之ZR-3896自用小客
    車，而員警於拘提被告之日仍鎖定被告使用之ZR-3896自用
    小客車，員警竟能在非證人A1檢舉之被告可能出沒地點或駕
    駛車輛之下，知悉「包子」通知被告攜帶其交付之物品前往
    「戰將遊藝場」準備交付給台南新營下來之友人，而事先予
    以埋伏拘提等互相印證，本件應係「包子」將扣案內裝海洛
    因、甲基安非他命毒品之包裝物交予被告後，「包子」再將
    此事通知本件查緝人員，於被告依約前往上開遊藝場後，予
    以拘提到案甚明。再「包子」僅知被告使用ZR-3896 自用小
    客車而提供予警員，警員竟能在吳正村所駕駛之0366-MB 自
    用小客車拘提被告，應係「包子」得知被告所搭乘之確實車
    號後，再告知警方無疑。而被告除自己之手機外，確實有再
    拿1支手機上車，為警查獲時遭扣押3 支手機，其中1支手機
    並未發還，該支手機是「包子」的，包子與被告確有在查獲
    地點時以手機通話一節，亦據證人吳正村於原審審理時到庭
    結證屬實，依此相互以觀，被告所供述：「包子」拿1 支手
    機給伊聯絡，伊到上開遊藝場時，有打電話給「包子」，告
    訴「包子」伊開何車抵達現場，不到1 分鐘就被警察包圍等
    語，而本件查緝之員警確為位於臺南縣之海巡署臺南縣機動
    查緝隊等情，被告上開所辯應與事實相符，而堪採信。被告
    所持有之手機既係「包子」所交付，而本案又係「包子」提
    供情資而使員警能順利拘提被告，員警對於「包子」之真實
    姓名年籍、電話或手機等聯絡方式自不可能不知，則員警於
    查獲被告時，對被告持有之手機為「包子」所有，即可輕易
    得知，是員警不予扣案，俾免日後檢察官或法院循線查得「
    包子」身分，即與常情無違，是證人即當日參與拘提被告之
    員警黃朝宗於原審審理時證述：被告所持之手機並未扣案等
    語（見原審卷第44頁），應非真實。否則，員警在已充分掌
    握被告行蹤、交易內容下，何不待被告欲交付毒品之人出現
    再一網打盡，予以逮捕？且於本件所查獲之毒品數量僅分別
    為第二級毒品甲基安非他命，驗前毛重112.91公克，驗後淨
    重餘111.64公克及第一級毒品海洛因淨重1.78公克下，為持
    續追查證人A1所述：每日販賣甲基安非他命之數量高達3至5
    公斤之販毒集團，縱使「包子」主動與被告聯絡，亦非無跡
    可循，焉有不予扣押手機之理？從而，本件應係「包子」與
    查緝員警先有所計畫，由「包子」提供檢舉人A1、毒品、手
    機，再誘使被告依其囑付持往約定地點，而通知查緝員警予
    以拘提，被告本無為「包子」運輸毒品之犯意，應可認定。
    是縱被告確知其所運輸之物品係毒品，亦係員警與「包子」
    設局後所誘發之「陷害教唆」，應可認定。
  (五)被告於原審審理時供述：被捕後「包子」有打電話到偵訊之
    地點告知明天即沒事等語（見原審卷第45頁及46頁）。經查
    ，被告遭南巡局臺南縣機動查緝隊員警查獲後，並非帶回臺
    南隊部訊問而係借用南巡局高雄縣機動查緝隊地點訊問，此
    有調查筆錄所載詢問地點可資佐證。證人黃朝宗於原審審理
    時雖證述：「包子」未打電話至南巡局高雄縣機動查緝隊等
    語，惟證人即一同在高雄縣鳳山市高雄縣機動查緝隊接受訊
    問之吳正村則於原審審理時證述：「（在鳳山有無看到甲○
    ○接到電話？）有，好像是包子打來的」、「（究竟是否包
    子打來的？）是」、「（如何確定？）我有聽到電話內容提
    到包子」等語在卷（見原審卷第57頁至第58頁）。依上開證
    人吳正村所述，綽號「包子」之人如何知悉被告正於高雄縣
    機動查緝隊接受訊問？益見本案確係「包子」與南巡局臺南
    縣機動查緝隊關係匪淺，而早有計畫。
  (六)委託被告運送第一、二級毒品之「包子」，既係南巡局臺南
    縣機動查緝隊安排之人，且亦無法證明有所謂提領毒品之人
    ，員警基於使人受逮捕之目的，設計教唆原不具犯罪故意之
    人，著手實施犯罪行為，即屬「陷害教唆」。縱被告知悉其
    所運輸之物品係毒品，惟被告運輸海洛因、甲基安非他命之
    犯意，既係由與警方關係密切之「包子」所誘發，則警方以
    「陷害教唆」方式所取得之證物，係以引誘或教唆犯罪之不
    正當手段，使原無犯罪故意之人因而萌生犯意而實施犯罪行
    為，再進而蒐集其犯罪之證據而予以逮捕偵辦；其手段顯然
    違反憲法對於基本人權之保障，且已逾越偵查犯罪之必要程
    度，對於公共利益之維護並無意義，其因此所取得之證據資
    料，應不具有證據能力，此有最高法院95年台上字第782 號
    、598號、227號、132 號判決意旨可資參照，是依上開判決
    意旨即扣案毒品第二級毒品安非他命（驗前毛重112.91公克
    、驗後淨重餘111.64公克）及第一級毒品海洛因（淨重1.78
    公克），對於被告犯罪事實之成立，並無證據能力。而卷附
    內政部警政署刑事警察局就上開毒品海洛因、甲基安非他命
    出具之鑑定書，為第2 次證據或衍生證據。鑑於內政部警政
    署刑事警察局鑑定書，並無何相當之獨立性，因如扣案之毒
    品海洛因、甲基安非他命被排除證據能力，就相當於本案並
    未扣得毒品海洛因、甲基安非他命，則上開內政部警政署刑
    事警察局鑑定書自無所附麗。而採用證據排除法則，亦即排
    除違法取得證據之證據能力，主要考量在於導正警察之紀律
    ，杜絕不計代價之違法偵查，而本案警方既係以「陷害教唆
    」，以引誘或教唆犯罪之不正當手段，使原無犯罪故意之人
    因而萌生犯意而實施犯罪行為，再進而蒐集其犯罪之證據而
    予以逮捕偵辦；縱其目的在於查緝犯罪，但其手段顯然違反
    憲法第8 條對於人身自由基本人權與正當法律程序之保障，
    且已逾越偵查犯罪之必要程度，對於公共利益之維護並無意
    義，本院權衡上揭各情，並權衡刑事訴訟二大目的─程序保
    障與發現實體真實在本案之關係，認為本案被告既本無犯罪
    之故意，則為導正警察爾後辦案不要以此等「陷害教唆」之
    方式破案，本院認為卷附內政部警政署刑事警察局鑑定書，
    在本案亦無作為證據之適格。
  (七)被告於警詢時固有曾於94年1 月17日、19日為「包子」運送
    東西，及為補貼家用才挺而走險之自白，有卷附警詢筆錄可
    憑。惟其於警詢時亦陳稱：打開袋子才知道裏面裝的是什麼
    東西等語，其前後供述顯非一致，其所為自白是否與實情相
    符，已非無疑。原審於勘驗警詢錄音帶後，雖於偵訊過程中
    無何脅迫、利誘之情，惟仍有被告回答：包子有叫我東西不
    能看等語未予記載之瑕疵，且全部警詢時間不到30分鐘，顯
    與警詢筆錄所載之自11時20分起至12時21分止之記載有明顯
    差異一節，有原審勘驗記錄（見原審卷第42頁）及警詢筆錄
    可憑，是被告之警詢筆錄之可信度已有可疑。再本件既係員
    警與「包子」以陷害教唆之方式，取得本件證據，自難專以
    被告上開具有瑕疵之警詢自白執為認定被告犯罪之證據甚明
    。
  (八)綜上所述，被告所辯不知運送之物品係屬毒品，及本案係警
    方以「陷害教唆」方式查獲，均有相關供述及非供述證據可
    資佐證。從而，本案扣案之毒品與卷附內政部警政署刑事警
    察局鑑定書之證據能力，在警方為陷害教唆下，均應予排除
    。公訴人所舉事證，尚有合理性之懷疑存在，致使無從說服
    本院確信被告有公訴意旨所指之毒品危害防制條例第4條第1
    、2 項運輸第一、二級毒品犯行，揆諸首開法條規定及裁判
    先例意旨，不能證明被告犯罪，自應為被告無罪之諭知。
  (九)沒收為從刑，依主從不可分原則，應附隨於主刑而同時宣告
    之，除有罪、免刑等判決，於裁判時併宣告外，如諭知無罪
    之判決，既無主刑，從刑亦無所附麗（最高法院78年台非字
    第72號判例參照）。本件被告既應為無罪之諭知，扣案之毒
    品，即無從由本院為沒收銷燬之宣告，附此敘明。
五、原審因而以不能證明被告犯罪，而為被告無罪之諭知，核無
    違誤；檢察官上訴意旨，猶執前詞，指摘原判決不當，為無
    理由，應予駁回。至本件既屬員警以陷害教唆方式取得證據
    ，其相關員警及證人黃朝宗是否應負偽證罪責，均應由檢察
    官另行依法處理，附此敘明。
據上論斷，應依刑事訴訟法第368 條，判決如主文。
本案經檢察官許月雲到庭執行職務。
中    華    民    國    95    年    10    月    11    日
                  刑事第四庭    審判長法官  蕭權閔
                                      法官  陳吉雄
                                      法官  林水城
以上正本證明與原本無異。
檢察官如不服本判決應於收受本判決後10日內向本院提出上訴書
狀，其未敘述上訴理由者，並得於提起上訴後10日內向本院補提
理由書狀（均須按他造當事人之人數附繕本）「切勿逕送上級法
院」。
被告不得上訴。
中    華    民    國    95    年    10    月    11    日
                                    書記官  吳新貞


司法院資訊處製作；財團法人民間司法改革基金會備份。
